【裁判字號】    97,易緝,14
【裁判日期】    970131
【裁判案由】    毒品危害防制條例
【裁判全文】
臺灣高雄地方法院刑事判決              97年度易緝字第14號
公  訴  人  臺灣高雄地方法院檢察署檢察官
被      告  甲○○
                    （現在臺灣臺北看守所附設勒戒所）
選任辯護人  鍾夢賢律師
            黃勇雄律師
上列被告因違反毒品危害防制條例案件，經檢察官提起公訴（89
年度毒偵字第4801號）及移送併辦（89年度毒偵字第7274號），
本院依簡式審判程序，判決如下：
    主  文
甲○○連續犯施用第二級毒品罪，處有期徒刑陸月，如易科罰金
，以銀元參佰即新臺幣玖佰元折算壹日。
    事  實
一、甲○○於民國87年間因施用毒品案件，經臺灣士林地方法院
    以87年度毒聲字第420 號裁定送觀察、勒戒後，因無繼續施
    用毒品之傾向，經臺灣士林地方法院檢察署檢察官以87年度
    偵字第7393號為不起訴處分確定；又於88年間再犯施用毒品
    案件，經臺灣板橋地方法院以88年度毒聲字第563 號裁定送
    勒戒處所觀察、勒戒後，於88年2 月24日因無繼續施用傾向
    釋放出所，復經臺灣板橋地方法院檢察署檢察官以88年度偵
    字第795 號案件處分不起訴確定。惟其仍未能戒絕毒癮，於
    上開觀察、勒戒執行完畢釋放後5 年內，基於施用第二級毒
    品甲基安非他命之概括犯意，先於89年6 月14日上午5 時許
    為警查獲前96小時內之某時起，至同年10月9 日晚上8 時10
    分許為警製作筆錄並採尿前96小時內之某時止，在桃園市○
    ○○街100 號「巴黎春天賓館」內及不詳地點，以將甲基安
    非他命置於吸食器內燒烤之方式，施用甲基安非他命多次。
    嗣為警於89年6 月13日晚上9 時30分許在上開「巴黎春天旅
    館」、及同年10月9 日下午5 時10分許臺南市○○市○○路
    909 號前盤檢，經採集其尿液送驗結果，均呈甲基安非他命
    陽性反應而查獲。
二、案經桃園縣警察局平鎮分局報請臺灣桃園地方法院檢察署簽
    請臺灣高等法院檢察署令轉臺灣高雄地方法院檢察署檢察官
    偵查起訴及臺南市警察局第二分局報告臺灣高雄地方法院檢
    察署檢察官移送併辦。
    理  由
一、本件被告甲○○所犯係死刑、無期徒刑、最輕本刑為3 年以
    上有期徒刑以外之罪，其於本院準備程序中就被訴事實為有
    罪之陳述，經告知簡式審判程序之旨，並聽取其與公訴人之
    意見後，本院裁定依簡式審判程序審理。
二、上開犯罪事實，被告於本院審理中業已自白不諱。其於上揭
    時、地分別為警查獲並採集其尿液送驗結果，呈甲基安非他
    命陽性反應，此有89年7 月24日桃園縣衛生局不法藥物尿液
    檢定書、桃園縣警察局平鎮分局被採尿人姓名編號對照表（
    編號F404）、臺南市警察局第二分局偵辦毒品危害防制條例
    案送驗尿液年籍對照表及89年10月19日臺南市衛生局檢驗成
    績書（編號B3-210）各1 紙附卷可稽，堪認被告之自白與事
    實相符。被告如事實欄所載施用毒品經觀察、勒戒執行完畢
    之前案紀錄，度偵字第795 號案件處分為不起訴確定，有臺
    灣高等法院被告前案紀錄表附卷可查，其於觀察、勒戒執行
    完畢釋放後之5 年內，再犯本件施用毒品之罪，事證明確，
    自應依法論科。
三、按被告行為後，刑法部分條文業於94年2 月2 日修正公布，
    並自95年7 月1 日起施行，依刑法第2 條第1 項之規定，應
    就本案適用法律修正部分，為從舊從輕之比較。查行為人基
    於概括犯意，連續為構成要件相同之數行為，而觸犯同一罪
    名者，依修正前刑法第56條之規定，為連續犯，應以一罪論
    ，但得加重其刑至二分之一；惟修正後刑法已將該條規定刪
    除，此項修正雖非犯罪構成要件之變更，但已實質影響刑罰
    之法律效果，自屬法律有變更。是符合舊法連續犯規定之數
    行為，依新法規定，須就各個行為分別評價，即應各別論罪
    科刑後，再依數罪併罰之例，合併定其應執行之刑。比較新
    舊法結果，以舊法規定有利於被告。
四、查甲基安非他命係毒品危害防制條例第2 條第2 項第2 款所
    定第二級毒品，不得持有、施用。核被告所為，係犯同條例
    第10條第2 項之施用第二級毒品罪。被告持有甲基安非他命
    進而施用，其持有之低度行為應為施用之高度行為所吸收，
    不另論罪。又被告先後多次施用甲基安非他命之行為，時間
    緊接，犯罪構成要件相同，顯係基於概括犯意反覆為之，為
    連續犯，應依修正前刑法第56條之規定論以一罪，並加重其
    刑。移送併辦部分起訴事實既有連續犯之裁判上一罪關係，
    依審判不可分原則，該部分亦為起訴效力所及，本院自應併
    予審理。審酌被告於觀察、勒戒執行完畢釋放後，又連續多
    次施用毒品，顯見染毒已深，戒意不堅，誠屬不該；惟吸毒
    成癮，戒斷困難，該行為本質係戕害自身，乃疾病型之犯罪
    ，又被告犯罪後已坦承犯行，態度尚可及犯罪動機、目的、
    施用次數等一切情狀，量處如主文所示之刑。至於易科罰金
    之折算標準，依修正前刑法第41條第1 項前段規定：「犯最
    重本刑為五年以下有期徒刑以下之刑之罪，而受六個月以下
    有期徒刑或拘役之宣告，因身體、教育、職業、家庭之關係
    或其他正當事由，執行顯有困難者，得以一元以上三元以下
    折算一日，易科罰金。」再被告行為時之易科罰金折算標準
    ，修正前罰金罰鍰提高標準條例第2 條前段（現已刪除）規
    定，就其原定數額提高為100 倍折算1 日，則本件被告行為
    時之易科罰金折算標準，應以銀元300 元折算1 日，經折算
    為新臺幣後，應以新臺幣900 元折算為1 日。惟修正後之刑
    法第41條第1 項前段則規定：「犯最重本刑為五年以下有期
    徒刑以下之刑之罪，而受六個月以下有期徒刑或拘役之宣告
    者，得以新臺幣一千元、二千元或三千元折算一日，易科罰
    金。」比較修正前後之易科罰金折算標準，以修正前之規定
    於被告為有利。是本件應適用修正前規定，諭知如主文所示
    易科罰金之折算標準。
五、又被告犯罪後，中華民國九十六年罪犯減刑條例業於96年6
    月15日修正公布，並自同年7 月16日起施行。該條例第5 條
    規定：「本條例施行前，經通緝而未於中華民國九十六年十
    二月三十一日以前自動歸案接受偵查、審判或執行者，不得
    依本條例減刑。」本件被告犯罪時間雖在該條例第2 條所定
    96 年4月24日減刑基準日之前，惟被告前經合法傳拘均未到
    庭，經本院於95年4 月20日發布通緝，96年12月29日經警逮
    捕緝獲到案等情，有本院通緝書及被告全國前案資料查詢單
    在卷為憑，被告既於該條例施行前經發布通緝，又非自動歸
    案接受審判，依上開減刑條例之規定，本件犯罪即不得邀減
    刑之寬典，附此敘明。
據上論斷，應依刑事訴訟法第273 條之1 第1 項、第299 條第1
項前段，毒品危害防制條例第10條第2 項，刑法第11條、修正前
第56條、修正前第41條第1 項前段，修正前罰金罰鍰提高標準條
例第2 條，現行法規所定貨幣單位折算新臺幣條例第2 條，判決
如主文。
本案經檢察官林妙蓁到庭執行職務。
中    華    民    國    97    年    1     月    31    日
                  刑事第五庭  法  官  李嘉益
以上正本證明與原本無異。
如不服本判決應於收受本判決後10日內向本院提出上訴書狀，並
應敘述具體理由，如未敘述上訴理由者，應於上訴期間屆滿後20
日內補提理由書狀於本院（均須按他造當事人之人數附繕本）「
切勿逕送上級法院」。
中    華    民    國    97    年    1     月    31    日
                              書記官  郭南宏
附錄本案論罪科刑法條：
毒品危害防制條例第10條第2項
  施用第二級毒品者，處 3 年以下有期徒刑。


司法院資訊處製作；財團法人民間司法改革基金會備份。
